【裁判字號】    97,消債更,579
【裁判日期】    980112
【裁判案由】    更生事件
【裁判全文】
臺灣臺南地方法院民事裁定           97年度消債更字第579號
聲  請  人
即  債務人  甲○○
上列當事人因消費者債務清理事件聲請更生，本院裁定如下：
    主  文
債務人甲○○自中華民國九十八年一月十二日下午四時起開始更
生程序。
    理  由
一、按法院開始更生程序之裁定，應載明其年、月、日、時，並
    即時發生效力，消費者債務清理條例第45條第 1項定有明文
    。
二、聲請意旨略以：聲請人即債務人主張，其因不可歸責於己之
    事由，致履行顯有重大困難。於民國（下同）95年間以書面
    向最大債權金融機構（中國信託商業銀行）請求共同協商債
    務清償方案，協商結果每月應繳金額為新臺幣（下同）35,0
    68元。雖是聲請人與債權銀行所達成之協議，但當時係因債
    權銀行人員不斷來電鼓吹，軟硬兼施，或謂未達協商將繼續
    疲勞催收，或謂倘不接受該優惠，將回復原來高利貸云云，
    致聲請人逼不得已僅能被迫接受。然聲請人之月收入僅有31
    ,000 元，還要養家活口，該協商條件卻已大大超過聲請人
    所能負擔，聲請人努力苦撐數期後，終無以為繼，如今實已
    無力繼續履行前開協商條件，是顯因非可歸責於聲請人之事
    由，致履行原協商條件顯有重大困難，爰依法向本院聲請更
    生等語。
三、經查：聲請人所主張之上開事實，業據提出協議書、無擔保
    債務還款計畫、在職證明書、勞工保險卡、95年度各類所得
    扣繳暨免扣繳憑單等件為證，另經本院函查聲請人現任職醫
    院，經枋寮醫療社團法人枋寮醫院函覆聲請人95年度迄今之
    薪資表，每月實領薪資均低於協商金額，縱以聲請人96年度
    之薪資給付總額計算，96年度每月平均薪資為39,550元（計
    算式：474603÷12＝39550〈小數點以下四捨五入〉），扣
    除每月依協商條件應清償之金額35,068後，實無法維持最低
    基本生活，此有稅務電子閘門財產所得調件明細表在卷可考
    ，足認聲請人尚無可歸責於己之事由，致不能履行協商條件
    。此外，本件又查無聲請人有消費者債務清理條例第6條第3
    項、第8條或第46條各款所定駁回更生聲請之事由存在，則
    聲請人聲請更生，應屬有據，爰裁定如主文。
四、另聲請人聲請為保全處分，停止臺灣屏東地方法院96年度執
    字第15096號對聲請人薪資債權之強制執行。按消費者債務
    清理條例第48條第2項規定：「法院裁定開始更生程序後，
    對於債務人不得開始或繼續訴訟及強制執行。但有擔保或有
    優先權之債權，不在此限。」又本院既裁定聲請人於98年1
    月12日下午四時開始更生程序，上開強制執行案件，自該時
    起即不得續行，是認已無另予保全之必要，附此說明。
中    華    民    國    98    年    1     月    12    日
              民事第三庭    法      官  蔡孟珊
上為正本係照原本作成。
本件不得抗告。
本裁定已於98年1月12日下午4時時公告。
中    華    民    國    98    年    1     月    12    日
                            書  記  官  吳幸芳


司法院資訊處製作；財團法人民間司法改革基金會備份。
